臺灣花蓮地方法院民事判決　九十年度重訴字第四四號
　　原　　　告　　甲○○
　　　　　　　　　戊○○
　　　　　　　　　丙○○
　　法定代理人　　丁○○
　　被　　　告　　乙○○○○○.
右當事人間請求損害賠償事件，本院判決如左：
    主      文
被告應給付原告甲○○新臺幣伍拾萬零玖佰拾壹元及自民國九十年四月二十八日起
至清償日止，按週年利率百分之五計算之利息。
被告應給付原告戊○○新臺幣伍拾玖萬壹仟伍佰陸拾貳元及自民國九十年四月二十八
日起至清償日止，按週年利率百分之五計算之利息。
被告應給付原告丙○○新臺幣壹佰玖拾柒萬柒仟柒佰玖拾貳元及自民國九十年四月二
十八日起至清償日止，按週年利率百分之五計算之利息。
被告應給付原告丁○○新臺幣柒拾伍萬參仟零捌拾壹元及自民國九十年四月二十八日
起至清償日止，按週年利率百分之五計算之利息。
原告其餘之訴駁回。
訴訟費用由被告負擔十分之八，餘由原告負擔。
    事      實
甲、原告方面：
  一、聲明：
    (一)被告應給付原告甲○○新臺幣（下同）九十九萬零一百二十八元及自起訴狀繕
      本送達翌日起至清償日止，按週年利率百分之五計算之利息。
    (二)被告應給付原告戊○○一百萬零三千六百五十二元及自起訴狀繕本送達翌日起
      至清償日止，按週年利率百分之五計算之利息。
    (三)被告應給付原告丙○○二百一十九萬七千五百四十七元及自起訴狀繕本送達翌
      日起至清償日止，按週年利率百分之五計算之利息。
    (四)被告應給付原告丁○○八十三萬六千七百五十七元及自起訴狀繕本送達翌日起
      至清償日止，按週年利率百分之五計算之利息。
    (五)訴訟費用由原告負擔。
  二、陳述：
    (一)被告於民國八十九年十月十七日凌晨一時五分許，酒醉駕駛車牌號碼Ｕ七—五
      三七一號自用小客車，沿花蓮市○○路由北往南方向行駛，途經該路洄瀾客棧
      前，本應注意行經劃有分向限制線之路段，不得駛入來車車道，而依當時情形
      ，又無不能注意之情形，竟疏於注意，適有訴外人陳嘯球駕駛車牌號碼Ｌ三—
      五三三一號自用小客車，搭載其妻即原告丁○○與子即原告丙○○，由該路對
      向行駛而來，被告因超速並侵入對向車道，不慎撞擊陳嘯球之車，致使陳嘯球
      胸腔內出血，經送醫後於同日上午五時十五分不治死亡；原告丁○○則受有頭
      部外傷、下唇擦傷、右肘右膝擦傷、腰挫傷等傷害；原告丙○○受有頭部外傷
      、兩眼瞼瘀血及腰右肘受傷等傷害。被告於同日凌晨二時二分許，經基督教門
      諾會醫院抽血檢驗其血液中酒精濃度含量為一六八ＭＧ／ＤＬ（換算為呼氣酒
      精濃度含量為每公升零點八四毫克）。被告業依過失傷害致死罪嫌經臺灣花蓮
      地方法院檢察署以九十年度偵字第五八四號提起公訴在卷，又經臺灣花蓮地方
      法院九十年度交易字第四十號刑事判決判處應執行有期徒刑一年三月，復經臺
      灣高等法院花蓮分院九十年度交上易字第二十七號駁回上訴確定在案，被告之
      過失，甚為明顯。
    (二)按依民法第一百八十四條規定：因故意或過失，不法侵害他人之權利者，負損
      害賠償責任。故意以背於善良風俗之方法，加損害於他人者亦同。違反保護他
      人之法律，致生損害於他人者，負賠償責任。但能證明其行為無過失者，不在
      此限。同法第一百九十二條第一、二項規定：不法侵害他人致死者，對於支出
      醫療及增加生活上需要之費用或殯葬費之人，亦應負損害賠償責任。被害人對
      於第三人負有法定扶養義務者，加害人對於該第三人亦應負損害賠償責任。同
      法第一百九十四條規定：不法侵害他人致死者，被害人之父、母、子、女及配
      偶，雖非財產上之損害，亦得請求賠償相當之金額。另民法第一百九十三條第
      一項亦規定：不法侵害他人之身體或健康者，對於被害人因此喪失或減少勞動
      能力或增加生活上之需要時，應負損害賠償責任。同法第一百九十五條第一項
      規定：不法侵害他人之身體、健康、名譽、自由、信用、隱私、貞操，或不法
      侵害其他人格法益而情節重大者，被害人雖非財產上之損害，亦得請求賠償相
      當之金額。其名譽被侵害者，並得請求回復名譽之適當處分。查被告於酒精濃
      度達一六八ＭＧ／ＤＬ時，仍駕駛小客車且超速行駛又侵入對向車道，已經違
      反道路交通安全規則第九十三條第一項第一款、第九十四條第三項、第九十七
      條第二款，第一百十四條第二款之規定，其過失行為甚為明顯，亦有臺灣省花
      東區車輛行車事故鑑定委員會八十九年十二月二十日花鑑字第八九０五八一號
      函暨所附鑑定意見書可稽，且其過失行為致生陳嘯球死亡及原告丁○○、丙○○傷害之結果，另原告甲○○、戊○○分別為陳嘯球之父、母，被告自應對於
      原告依侵權行為之法律規定負損害賠償責任，分別將原告所受損害，經平均扣
      除已領取之強制汽車責任保險金每人三十五萬元後，詳列如左。
    (三)原告甲○○請求九十九萬零一百二十八元：
      (1)殯葬費用三十萬九千七百十五元：
        原告甲○○為陳嘯球支出殯葬費用三十萬九千七百十五元，應由被告賠償之
        。
      (2)扶養費用三十三萬零四百十三元：
        原告甲○○為二十一年十二月二十一日生，於陳嘯球八十九年十月十七日死
        亡時，年六十七歲九個月，依臺灣地區光復後歷年生命表八十三年平均餘命
        尚餘十年三個月可受陳嘯球扶養。而原告甲○○有長女陳曉薇、長子陳嘯天
        、次子陳嘯球三人應平均分擔扶養義務。查陳嘯球於發生本件車禍當時於花
        蓮市○○路十六號經營里里可可泡沫舖，每月營業額為五十七萬元，利潤七
        成故為三十九萬九千元，扣除每月三萬五千元及水電人員開銷，每月實際淨
        利達三十萬元以上，自有扶養之能力；而原告現已年屆七十，有接受子女扶
        養之必要。茲以原告甲○○每月扶養費用一萬元計算，三個人平均分擔計算
        每個月陳嘯球之分擔部分為三千三百三十三元，以原告甲○○尚餘十年三個
        月可受扶養，依霍夫曼計算式扣除中間利息，為三十三萬零四百十三元。
      (3)慰撫金七十萬元：
        原告甲○○為陳嘯球之父，突然遭此意外而生白髮人送黑髮人之痛，精神實
        在痛苦不堪，迄今已逾五個月尚不能平復，爰請求七十萬元之慰撫金，以資
        慰藉。
      (4)以上共計一百三十四萬零一百二十八元，經扣除已領得之強制汽車責任保險
        金三十五萬元，尚得請求被告賠償九十九萬零一百二十八元。
    (四)原告戊○○請求一百萬零三千六百五十二元：
      (1)扶養費用六十五萬三千六百五十二元：
        原告戊○○為陳嘯球之母，為民國三十五年一月十七日出生，於陳嘯球八十
        九年十月十七日死亡時，年五十四歲九個月，依臺灣地區光復後八十三年簡
        易生命表女性平均餘命表，尚餘二十五年三個月可受扶養，其亦有接受扶養
        之必要，每個月扶養費為依前述陳嘯球應分擔之扶養費三分之一即三千三百
        三十三元計算，依霍夫曼計算式扣除中間利息，為六十五萬三千六百五十二
        元。
      (2)慰撫金七十萬元：
        原告戊○○為陳嘯球之母，今因被告之過失行為突遭喪子之苦，實悲痛莫名
        ，每思及此常暗夜飲泣，爰請求七十萬元之慰撫金。
      (3)以上共計一百三十五萬三千六百五十二元，扣除已領取之強制汽車責任保險
        金三十五萬元後，尚得請求被告賠償一百萬零三千六百五十二元。
    (五)原告丙○○請求二百一十九萬七千五百四十七元：
      (1)醫療費用四千二百十二元：
      (2)扶養費用一百五十四萬三千三百三十五元：
        原告丙○○為陳嘯球之子，為八十八年十月二十一日出生，於陳嘯球八十九
        年十月十七日死亡時，年僅一歲十一個月，計算至二十歲成年為止，尚餘十
        八年一個月，共二百十一個月可受陳嘯球扶養，而陳嘯球及原告丁○○為原
        告丙○○之父、母，應平均分擔扶養義務，而原告丙○○正值將就學於幼稚
        園之際，每月扶養費應以二萬元為適當，故經平均過後，原告丙○○原得受
        陳嘯球扶養之金額，每月應以一萬元計算，依霍夫曼計算式扣除中間利息，
        其金額為一百五十四萬三千三百三十五元。
      (3)慰撫金一百萬元：
        原告丙○○為八十八年十月二十一日生，於本件車禍發生時目睹父親陳嘯球
        死亡之慘狀，其心理實已遭受重大影響，且其本身易受有傷害而住院一週，
        未滿二歲即喪父，爰就其父陳嘯球死亡部分請求慰撫金七十萬元，而其自身
        所受傷害部分則請求三十萬元之慰撫金，共計一百萬元以資慰藉。
      (4)以上共計二百五十四萬七千五百四十七元，經扣除已領取之強制汽車責任保
        險金三十五萬元，仍得請求被告賠償二百一十九萬七千五百四十七元。
    (六)原告丁○○請求八十三萬六千七百五十七元：
      (1)醫療費用一千九百八十元。
      (2)扶養費三十三萬四千七百七十七元：
        原告丁○○為陳嘯球之妻，亦係陳嘯球負有扶養義務之人，因本件車禍受有
        傷害而且因陳嘯球死亡，其子即原告丙○○僅一歲多無法工作，而必須扶養
        子女，在此僅計算三年至原告丙○○就讀幼稚園中班為止，以原告丁○○每
        月一萬元生活費計算，依霍夫曼計算式扣除中間利息，其金額為三十三萬四
        千七百七十七元。
      (3)慰撫金八十五萬元：
        原告丁○○與陳嘯球為八十六年十二月二十八日結婚，彼此感情甚篤，現結
        婚未逾三年，陳嘯球即因本件車禍而去世，且本身亦因受傷而住院一週，身
        體迄今尚未康復亦不能上班，精神上之痛苦，實非筆墨得以形容，援就其夫
        陳嘯球死亡部分請求慰撫金七十萬元，本身受有傷害部分則請求慰撫金十五
        萬元，共計八十五萬元以資慰藉。
      (4)以上共計一百一十八萬六千七百五十七元，經扣除已領取之強制汽車責任保
        險金三十五萬元後，仍得請求被告賠償八十三萬六千七百五十七元。
  三、證據：提出(一)診斷書二紙、(二)臺灣省花東區車輛行車事故鑑定委員會函及鑑定
      意見書一份、(三)戶籍謄本四紙、(四)火葬禮儀包辦明細表一紙、(五)簡易生命表一
      紙、(六)營業稅查定課徵核定稅額繳款書二紙、(七)醫療費用收據六紙、(八)臺灣高
      等法院花蓮分院九十年度交上易字第二十七號刑事判決書一份。（均為影本）
乙、被告方面：
    被告未於言詞辯論期日到場，亦未提出書狀作任何聲明或陳述。
丙、本院依職權調取臺灣高等法院九十年度交上易字第二十七號刑事卷宗全卷（內含
    臺灣花蓮地方法院檢察署九十年度相字第三六七號相驗卷宗、偵字第五八四號偵
    查卷宗，以及本院九十年度交易字第四十號刑事卷宗），以及臺灣花蓮地方法院
    檢察署八十九年度補審字第三十九、四十、四十一、四十二號補償事件卷宗。
    理      由
一、本件被告經合法通知，未於言詞辯論期日到場，核無民事訴訟法第三百八十六條
    所列各款情形，爰依原告之聲請，由其一造辯論而為判決。又訴狀送達後，原告
    不得將原訴變更或追加他訴。但擴張或減縮應受判決事項之聲明者，不在此限，
    民事訴訟法第二百五十五條第一項第三款定有明文。本件原告提起刑事附帶民事
    訴訟時，起訴請求被告給付原告甲○○一百三十四萬零一百二十八元、原告戊○○一百三十五萬三千六百五十二元、原告丙○○二百五十四萬七千五百四十七元
    、原告丁○○一百一十八萬六千七百五十七元，以及均自起訴狀繕本送達翌日起
    至清償日止，按週年利率百分之五計算之利息。嗣於九十年十一月二十七日原告
    以書狀表明變更訴之聲明為，原告甲○○請求九十九萬零一百二十八元、原告戊○○請求一百萬零三千六百五十二元、原告丙○○請求二百一十九萬七千五百四
    十七元、原告丁○○請求八十三萬六千七百五十七元，及均自起訴狀繕本送達翌
    日起至清償日止，按週年利率百分之五計算之利息。核其所為，乃減縮應受判決
    事項之聲明，依據前開規定乃法之所許，併此敘明。
二、原告主張被告於八十九年十月十七日凌晨一時五分許，駕駛車牌號碼Ｕ七—五三
    七一號自用小客車，沿花蓮市○○路由北往南方向行駛途經該路洄瀾客棧前，因
    酒醉駕車又超速侵入對向車道，撞擊陳嘯球所駕駛車牌號碼Ｌ三—五三三一號自
    用小客車，致使陳嘯球受傷送醫後不治死亡；車上乘客即原告丁○○與丙○○則
    因此分別受有頭部外傷、下唇擦傷、右肘右膝擦傷、腰挫傷，以及頭部外傷、兩
    眼瞼瘀血、腰右肘受傷等傷害之事實，業據其提出診斷證書、臺灣省花東區車輛
    行車事故鑑定委員會花鑑字第八九０五八一號函暨所附鑑定意見書為證。而被告
    上開行為經臺灣花蓮地方法院檢察署起訴，由本院九十年度交易字第四十號刑事
    判決判處服用酒類，不能安全駕駛動力交通工具而駕駛，累犯處有期徒刑四月，
    又因過失致人於死，累犯處有期徒刑一年，應執行有期徒刑一年三月，並經臺灣
    高等法院花蓮分院駁回上訴而確定在案等情，經本院調取臺灣高等法院花蓮分院
    九十年度交上易字第二十七號刑事卷宗，核閱各該偵查及刑事卷宗後，均屬相符
    ，足認原告之主張為真實。
三、按汽車在雙向二車道行駛時，在劃有分向限制線之路段，不得駛入來車之車道內
    ；又行車速度在市區道路時速不得超過四十公里，道路交通安全規則第九十七條
    第二款、第九十三條第一項第一款分別定有明文，被告駕駛汽車即應注意上開規
    定。而肇事當時係雨天之夜晚、該路段夜間有照明、為市區道路○○路、有舖設
    柏油之快車道、路面濕潤、無障礙物、視距不良、有行車分向線、速限四十公里
    ，此有開道路交通事故調查報告表、車輛肇事現場草圖及照片等件附於前開調取
    之臺灣花蓮地方法院檢察署九十年度相字第三六七號相驗卷宗內，可資參酌；而
    被告於八十九年十月十七日凌晨二時二分許，經基督教門諾會醫院抽血檢驗其血
    液中酒精濃度高達一六八ＭＧ／ＤＬ，換算後其呼氣酒精濃度為零點八四ＭＧ／
    Ｌ之事實，亦有該醫院檢驗報告附於上開相驗卷宗可稽。是以，本件車禍發生當
    時對於被告而言並無不能注意之情事，被告在酒精呼氣濃度超過零點五五ＭＧ／
    Ｌ已至影響安全響駕之情況下，卻仍駕駛汽車又超速行駛，並跨越分向限制線侵
    入對向車道，致與陳嘯球駕駛之車輛相撞，被告對於本件車禍之發生有過失，已
    堪認定，且此亦與臺灣省花東區車輛行車事故鑑定委員會花鑑字第八九０五八一
    號鑑定意見書之鑑定意見相符。惟陳嘯球於速限四十公里之肇事路段，以時速五
    十至六十公里之速度行駛，此經原告丁○○於八十九年十月十九日在花蓮縣警察
    局偵訊時陳述在卷，陳嘯球超速行駛對於本件車禍之發生亦應認與有過失，經審
    酌被告與陳嘯球雙方違反道路交通安全規則之程度，並慮及違規行為對於車禍發
    生結果於因果關係上之判斷，被告對於本件車禍應負百分之九十過失責任，而陳
    嘯球則有百分之十之過失責任；並依據民法第二百十七條第一項之規定，因被害
    人陳嘯球對於損害之發生與有過失，而以上開過失比例減輕被告之賠償責任。
四、按因故意或過失，不法侵害他人之權利者，負損害賠償責任，民法第一百八十四
    條第一項前段定有明文。又不法侵害他人致死者，對於支出醫療及增加生活上需
    要之費用或殯葬費之人，亦應負損害賠償責任。被害人對於第三人負有法定扶養
    義務者，加害人對於該第三人亦應負損害賠償責任；不法侵害他人致死者，被害
    人之父、母、子、女及配偶，雖非財產上之損害，亦得請求賠償相當之金額。民
    法第一百九十二條第一、二項、第一百九十四條分別定有明文。且不法侵害他人
    之身體、健康、名譽、自由、信用、隱私、貞操，或不法侵害其他人格法益而情
    節重大者，被害人雖非財產上之損害，亦得請求賠償相當之金額，民法第一百九
    十三條第一項亦規定甚明。被告對於本件車禍之發生發生有過失，業如前述，而
    其過失行為與原告所受損害之間亦有因果關係，是依據前揭規定，被告自應依法
    負損害賠償責任，茲據原告主張之損害賠償金額並依前述過失比例審酌如左：
  (一)原告甲○○部分：
    (1)原告甲○○主張因被告之過失行為導致本件車禍發生，其因此支出殯葬費用三
      十萬九千七百十五元，業據其提出內容相符之火葬禮儀包辦明細表為證，自堪
      信為真實。
    (2)又其主張其尚有十年三個月可受陳嘯球扶養，且有扶養必要等事實，已提出、
      戶籍謄本、簡易生命表及營業稅查定課徵核定稅額繳款書為證；而其主張每月
      應受扶養額度經以扶養義務人比例計算後，每月為三千三百三十三元，亦與現
      實生活所需受扶養之必要費用相當，是依該金額並依霍夫曼計算式扣除中間利
      息，計算其得請求之扶養費用為三十三萬七千七百六十四元【3333×12×8.00
      000000（此為十年之霍夫曼係數）＋3333×12×0.25×（8.00000000－0.0000
      0000）（此為超過十年後三個月之霍夫曼係數）＝337764（小數點以下四捨五
      入）】。從而其主張受有扶養費用損害賠償額為三十三萬零四百十三元，在上
      開範圍之內，應屬允當。
    (3)此外，其請求慰撫金七十萬元，經審酌當事人之地位、資力及所受痛苦後，尚
      屬恰當。
    (4)綜上，原告甲○○主張經扣除三十五萬元強制汽車責任保險金之後，其所受損
      害為九十九萬零一百二十八元（309715＋330413＋000000－000000＝990128）
      ，應屬真實。惟經依上開過失比例減輕被告賠償責任後，被告對於原告甲○○
      所負賠償責任應為八十九萬一千一百十五元（990128×90﹪＝891115，元以下
      四捨五入）。
  (二)原告戊○○部分：
    (1)原告戊○○主張其尚有二十五年又三個月可受陳嘯球之扶養，且有受扶養之必
      要，惟因本件車禍而受有扶養費之損害等情，已據其提出內容相符之戶籍謄本
      、簡易生命表及營業稅查定課徵核定稅額繳款書為證，自堪信為真實。而其主
      張每月應受扶養額度經以扶養義務人比例計算後，每月為三千三百三十三元，
      每年三萬九千九百九十六元，亦與現實生活所需受扶養之必要費用相當，是依
      該金額並依霍夫曼計算式扣除中間利息後，應為六十六萬四千三百六十七元【
      39996×16.00000000（此為二十五年之霍夫曼係數）+39996×0.25×（16.000
      00000－00.00000000）（此為超過二十五年後三個月之霍夫曼係數）＝664367
      （小數點以下四捨五入）】。是以，原告戊○○主張其受有扶養費損害六十五
      萬三千六百五十二元於，於上開範圍之內，為有理由。至於其請求慰撫金七十
      萬元，經審酌當事人之地位、資力及所受痛苦後，尚屬合理。
    (2)是以，其主張經扣除已領之三十五萬元強制汽車責任保險金之後，所受損害為
      一百萬零三千六百五十二元（653652＋000000－000000=0000000），應為真實
      。惟經依上開過失比例減輕被告之賠償責任後，其得請求被告賠償之金額應為
      九十萬三千二百八十七元（0000000×90﹪=903287，元以下四捨五入）。
  (三)原告丙○○部分：
    (1)原告丙○○主張其得請求醫療費用四千二百十二元，業已提出內容相符之診斷
      書、醫療費用收據為證，已足信為真。
    (2)原告丙○○另主張因本件車禍而受有扶養費之損害，且有受扶養之必要，以及
      自陳嘯球死亡時起至其成年為止尚餘十八年一個月得受陳嘯球扶養等情，已提
      出戶籍謄本、簡易生命表以及營業稅查定課徵核定稅額繳款書為證，堪信為真
      。而其主張每月應受扶養費用經以扶養義務人數二人依比例計算後為一萬元，
      經斟酌原告丙○○為八十八年十月二十一日生，現年僅二歲，須受扶養之程度
      甚巨，且對於幼兒所需支付之扶養費亦較一般情形為高等。是以，原告丙○○
      主張其至成年為止所需要之扶養費，以每月一萬元計算，亦即每年十二萬元，
      應認妥適。從而，依此扶養人數比例計算所需扶養費用，並依霍夫曼計算式扣
      除中間利息，算得原告丙○○所受扶養費之損害應為一百五十七萬四千二百八
      十四元【120000×13.00000000（此為十八年之霍夫曼係數）+120000×0.08×
      （13.00000000－00.00000000）（此為超過十八年之後一個月之霍夫曼係數）
      =0000000（小數點以下四捨五入）】。是以，原告丙○○主張受有扶養費損害
      額為一百五十四萬三千三百三十五元，於上開範圍之內，應有理由。
    (3)又其主張因本身受有傷害請求慰撫金三十萬元，以及因其父陳嘯球死亡而請求
      慰撫金七十萬元，經審酌其所受之傷害傷及頭部，對於當時年僅一歲餘之幼童
      而言，實非輕微，乃至於是否有礙其日後成長，亦非全然無可能；且其年紀尚
      小即喪父，目睹車禍發生過程，對其幼小心靈造成創傷，以及日後僅有母親一
      人單獨扶養，而失去父親照顧保護等情，原告丙○○所受之創痛確屬重大，並
      斟酌被告之身分、地位等情，其請求慰撫金共計一百萬元，實為允當。
    (4)綜上，其主張經扣除已領得之三十五萬元強制汽車責任保險金之後，所受損害
      為二百一十九萬七千五百四十七元（4212＋0000000＋0000000－000000=00000
      00），尚堪採信。惟經依上開過失比例減輕被告之賠償責任後，其得請求被告
      賠償之金額應為一百九十七萬七千七百九十二元（0000000×90﹪＝0000000，
      元以下四捨五入）。
  (四)原告丁○○部分：
    (1)原告丁○○主張其得請求醫療費用一千九百八十元，乃提出內容相符之診斷書
      、醫療費用收據為證，應為真實。
    (2)原告丁○○另主張其為陳嘯球之妻，亦係陳嘯球負有扶養義務之人，因本件車
      禍受有傷害又因陳嘯球死亡，且其子即原告丙○○僅一歲多必須由其照顧扶養
      ，無法外出工作，故無法維持自己之生活等情，已提出戶籍謄本、簡易生命表
      以及營業稅查定課徵核定稅額繳款書為證，且其必須扶養子女而無法外出工作
      ，以致於無法維持自己之生活，亦屬常情，故其主張堪信為真。又按夫妻履行
      共同生活，婚姻生活方能維持美滿幸福，故夫妻同居義務實乃維護婚姻生活之
      基本要件。履行同居生活，則夫妻非互負生活保持之扶養義務不可，扶養對方
      ，亦即保持自己之婚姻生活，其扶養之程度與自己之生活程度相同，是為夫妻
      互負共同生活之義務。故七十四年六月三日修正公布之民法第一千一百十六條
      之一規定：『夫妻互負扶養之義務，其負扶養義務之順序與直系血親卑親屬同
      ，其受扶養權利之順序與直系血親尊親屬同』。從而受扶養權利之妻或夫方，
      亦與直系血親尊親屬同，不以無謀生能力為必要，最高法院著有七十九年台上
      字第二六二九號判例，可資參照。從而，原告丁○○雖未能舉證證明其為無謀
      生能力之人，惟依上開判例意旨，仍應認其得請求扶養費用之損害賠償。是以
      ，依據原告丁○○主張每月一萬元之扶養費，並計算至原告丙○○就讀幼稚園
      中班尚有三年，以之計算扶養費之損害賠償，應足採信。而以該標準計算其所
      受扶養費之損害賠償應為三十四萬三千三百七十七元【120000×2.00000000（
      此為三年之霍夫曼係數）=343377（小數點以下四捨五入）】。原告丁○○主
      張其受有扶養費之損害為三十三萬四千七百七十七元，在上開範圍之內，應認
      為有理由。
    (3)又其主張因本身受有傷害而請求慰撫金十五萬元，以及因其夫陳嘯球死亡而請
      求慰撫金七十萬元，經斟酌其遭逢此一喪夫之痛，及自己受傷之情節，又須獨
      力扶養幼子等情，以及其與被告之身分、地位後，其主張慰撫金八十五萬元，
      尚無不妥。
    (4)是以，原告丁○○主張經扣除已領得之三十五萬元強制汽車責任保險金之後，
      所受損害應為五十萬一千九百八十元（1980＋850000＋000000－000000=8367
      57）。又經依上開過失比例減輕被告之賠償責任後，其得請求被告賠償之金額
      應為四十五萬一千七百八十二元（836757×90﹪＝753081，小數點以下四捨五
      入）。
五、綜合上述，原告甲○○、戊○○、丙○○以及丁○○，依據侵權行為之法律規定
    ，得請求之損害賠償金額分別為八十九萬一千一百十五元、九十萬三千二百八十
    七元、一百九十七萬七千七百九十二元、七十五萬三千零八十一元。惟原告甲○○經依據犯罪被害人保護法領取犯罪被害補償金，包括醫療費、殯葬費以及扶養
    費共三十九萬零一百八十四元；原告戊○○則獲得補償扶養費三十一萬一千七百
    二十五元，並經領取在案；原告丙○○及丁○○則未獲得補償，此有臺灣花蓮地
    方法檢察署犯罪被害人補償審議委員會決定書、收據，附於前開調取之臺灣花蓮
    地方法院檢察署八十九年度補審字第三十九、四十、四十一、四十二號補償事件
    卷宗，核閱屬實。而犯罪被害人遺屬依據犯罪被害人保護法所得領取之犯罪被害
    補償金，亦屬侵權行為損害賠償之一種，如犯罪被害人遺屬已由犯罪被害人保護
    法獲得補償，自不得就該部分另行向加害人求償，此觀乎犯罪被害人保護法第十
    二條第一項規定國家於支付犯罪被害補償金後，於補償金額範圍內，對犯罪行為
    人或依法應負賠償責任之人有求償權之規定自明。是以，原告甲○○、戊○○已
    領取之犯罪被害補償金三十九萬零一百八十四元、三十一萬一千七百二十五元，
    其所獲補償之內容既與本件請求之項目範圍相同，自應由本件所得請求之賠償金
    額中予以扣除。從而，原告甲○○得請求之金額，經扣除已領取之犯罪被害補償
    金後應為五十萬零九百三十一元（000000－000000＝500931），原告戊○○得請
    求之金額則為五十九萬一千五百六十二元（000000－000000＝591562）。綜上，
    原告甲○○、戊○○、丙○○、丁○○分別請求被告給付五十萬零九百三十一元
    、五十九萬一千五百六十二元、一百九十七萬七千七百九十二元、七十五萬三千
    零八十一元，及均自刑事附帶民事起訴狀繕本送達翌日即九十年四月二十八日起
    至清償日止，按法定遲延利率百分之五計算之利息，為有理由，應予准許；逾此
    部分之請求，則無理由，應予駁回。
六、據上論結，本件原告之訴為一部有理由、一部無理由，依民事訴訟法第七十九條
    但書、第八十五條第一項，判決如主文。
中　　　華　　　民　　　國　　九十一　　年　　　三　　　月　　二十七　　日
                                        臺灣花蓮地方法院民事庭
~B審判長法官
~B法      官
~B法　　　官　余明賢
右為正本，係照原本作成。
如對本判決不服，應於送達後廿日內，向本院提出上訴狀（應抄附繕本）。
~B法院書記官　林香君
中　　　華　　　民　　　國　　九十一　　年　　　三　　　月　　 十七　　 日
